【裁判字號】    90,訴,1674
【裁判日期】    900904
【裁判案由】    給付貨款
【裁判全文】
臺灣板橋地方法院民事判決  九十年度訴字第一六七四號
    原      告  大鼎洗衣器材有限公司
    法定代理人  乙○○
    訴訟代理人  甲○○
                              .
    被      告  洗福機械工業有限公司
右當事人間請求給付貨款事件，本院判決如左：
    主    文
被告應給付原告新台幣肆拾伍萬貳仟元及自民國九十年八月十一日起至清償日止，按
週年利率百分之五計算之利息。
訴訟費用由被告負擔。
本判決第一項得假執行。
    事    實
甲、原告方面：
  一、聲明：求為判決：如主文第一項所示及陳明願供擔保請准宣告假執行。
  二、陳述：緣被告前於民國（下同）八十九年底向原告購買烘乾機五台，每台單價
      為新台幣（以下同）十二萬五千元，總計價金含稅為六十五萬六千二百五十元
      ，原告依約交付被告機械，被告卻僅支付部分款項，餘款則以五紙支票給付。
      其中僅兌現一紙金額十三萬元之支票；其中二紙合計十八萬二千元之支票，屆
      期經原告提示，則遭退票。總計被告尚積欠原告四十五萬二千元之貨款，迭經
      催討，均未獲給付，爰依買賣法律關係，請求被告應給付原告四十五萬二千元
      及自起訴狀繕本送達被告翌日即九十年八月十一日起至清償日止，按年息百分
      之五計算之利息。
  三、證據：提出統一發票影本、有限公司變更登記事項卡各一紙、支票影本五紙、
      退票理由單影本二紙為證。
乙、被告方面：
  一、聲明：同意原告之請求。
  二、陳述略稱：被告的確積欠原告系爭貨款，故就本件訴訟標的為認諾。
    理    由
一、本件原告起訴時原聲明第一項請求「被告應給付原告五十八萬二千元及自起訴狀
    繕本送達被告之翌日起迄清償日止，按年息百分之五之利息。」，嗣於起訴狀繕
    本送達被告後，因被告已清償十三萬元，是於本院九十年八月三十一日言詞辯論
    時減縮該聲明第一項之請求為「被告應給付原告四十五萬二千元及自起訴狀繕本
    送達被告之翌日起迄清償日止，按年息百分之五之利息。」（見卷附言詞辯論筆
    錄），已經被告同意其減縮，於法核無不合，應予准許，合先敘明。
二、按「當事人於言詞辯論時為訴訟標的之捨棄或認諾者，應本於其捨棄或認諾為該
    當事人敗訴之判決。」民事訴訟法第三百八十五條定有明文。原告主張被告前於
    八十九年底向原告購買烘乾機五台，每台單價為新台幣十二萬五千元，總計價金
    含稅為六十五萬六千二百五十元，原告依約交付被告機械，被告卻僅支付部分款
    項，尚有餘款四十五萬二千元，迭經原告催討，均未獲給付，依兩造買賣關係，
    被告應給付原告四十五萬二千元等情，業經被告認諾在卷（見本院九十年八月三
    十一日言詞辯論筆錄），揆之前開規定，即應為被告敗訴之判決。從而，原告依
    據買賣法律關係，請求被告給付四十五萬二千元及自起訴狀繕本送達被告翌日即
    九十年八月十一日起至清償日止，按年息百分之五計算之利息，於法有據，應予
    准許。
三、次按本於被告認諾所為之判決，法院應依職權宣告假執行，民事訴訟法第三百八
    十九條第一項第一款著有規定。本件判決既係本於被告認諾所為之判決，已如前
    述，本院自應依職權宣告假執行。原告另陳明願供擔保，請求宣告執行，無非促
    使本院發動前開職權，附此敘明。
四、據上論結：本件原告之訴為有理由，依民事訴訟法第七十八條、第三百八十九條
    第一項第一款，判決如主文。
中      華      民      國    九十      年      九      月      四      日
                                臺灣板橋地方法院民事第三庭
~B法      官  林玫君
右為正本係照原本作成
如對本判決上訴，須於判決送達後廿日內向本院提出上訴狀
中      華      民      國    九十      年      九      月      四      日
~B法院書記官  馬文慶


司法院資訊處製作；財團法人民間司法改革基金會備份。
